Minutes et répertoires du notaire Jean François LESCUYER, 4 avril 1748 - 1er février 1769 (étude V)
Archives nationales
- Minutes de Jean François LESCUYER, 4 avril 1748 - 16 décembre 1795; MC/ET/V/443 - MC/ET/V/860
  - Minutes (constitutions de rentes publiques). 1766, avril, avril 1766; MC/ET/V/596
  - Minutes (constitutions de rentes publiques). 1766, 18 mai, 18 mai 1766; MC/ET/V/597
  - Minutes (constitutions de rentes publiques). 1766, 27 mai, 27 mai 1766; MC/ET/V/598
  - Minutes (constitutions de rentes publiques). 1766, juin, juin 1766; MC/ET/V/599
  - Minutes (constitutions de rentes publiques). 1766, 11 juillet - 1766, 12 juillet, 11 juillet 1766 - 12 juillet 1766; MC/ET/V/600
  - Minutes (constitutions de rentes publiques). 1766, 18 juillet, 18 juillet 1766; MC/ET/V/601
  - Minutes (constitutions de rentes publiques). 1766, août - 1766, septembre, août 1766 - septembre 1766; MC/ET/V/602
  - Minutes (constitutions de rentes publiques). 1766, octobre, octobre 1766; MC/ET/V/603
  - Minutes (constitutions de rentes publiques). 1766, décembre, décembre 1766; MC/ET/V/604
  - Minutes (constitutions de rentes publiques). 1767, janvier - 1767, février, janvier 1767 - février 1767; MC/ET/V/605
  - Minutes (constitutions de rentes publiques). 1767, mars - 1767, juillet, mars 1767 - juillet 1767; MC/ET/V/606
  - Minutes (constitutions de rentes publiques). 1767, septembre, septembre 1767; MC/ET/V/607
  - Minutes (constitutions de rentes publiques). 1767, octobre - 1767, décembre, octobre 1767 - décembre 1767; MC/ET/V/608
  - Minutes (constitutions de rentes publiques). 1768, janvier - 1768, mars, janvier 1768 - mars 1768; MC/ET/V/609
  - Minutes (constitutions de rentes publiques). 1768, mai - 1768, décembre, mai 1768 - décembre 1768; MC/ET/V/610
    1768, mai à juillet, septembre et décembre: édit de décembre 1764, rentes remboursables au denier 20 et au-dessus.
  - Minutes (constitutions de rentes publiques). 1767, mai - 1767, décembre, mai 1767 - décembre 1767; MC/ET/V/611
    1767, mai et septembre à décembre: édit de mai 1766, rentes provenant de liquidation d'offices municipaux, dans la province du Languedoc, supprimés.
  - Minutes (constitutions de rentes publiques). 1768, janvier - 1768, décembre, janvier 1768 - décembre 1768; MC/ET/V/612
    Édit de mai 1766, rentes provenant de liquidation d'offices municipaux, dans la province du Languedoc, supprimés.
  - Minutes (constitutions de rentes publiques). 1768, juin - 1768, juillet, juin 1768 - juillet 1768; MC/ET/V/613
    Édit de novembre 1767, emprunt d'Alsace, dettes de la guerre, de la marine et de colonies.
  - Minutes (constitutions de rentes publiques). 1768, septembre - 1768, octobre, septembre 1768 - octobre 1768; MC/ET/V/614
  - Minutes (constitutions de rentes publiques). 1768, novembre - 1769, janvier, novembre 1768 - janvier 1769; MC/ET/V/615
    1768, novembre: édit de novembre 1767, emprunt d'Alsace, dettes de la guerre, de la marine et de colonies.
    1769, janvier: édit de novembre 1767, emprunt d'Alsace, dettes de la guerre, de la marine et de colonies.
  - Minutes de testaments, contrats de mariage et titres de créances. 1760, 17 décembre - 1795, 16 décembre, 17 décembre 1760 - 16 décembre 1795; MC/ET/V/860
    1760, 17 et 29 décembre: testaments authentiques passés par-devant Jean-François Lescuyer.
    1772, 14 avril et 9 juillet 1781: testaments authentiques passés par-devant François Lachaise.
    1783 à 25 frimaire an IV (1795, 16 décembre): testaments authentiques passés par-devant Jean-Baptiste Minguet, à l'exception de deux testament olographes de 1791 et 1795.
    testament; contrat de mariage
- Répertoire(s) de Jean François LESCUYER, 20 juin 1746 - 12 juillet 1774; MC/RE/V/7
  - Répertoire. 1746, 20 juin - 1774, 12 juillet, 20 juin 1746 - 12 juillet 1774; MC/RE/V/7
    Répertoire chronologique des notaires Thomas Simon Perret (20 juin 1746 - 30 mars 1748), Jean François Lescuyer (4 avril 1748 - 1er février 1769), François Lachaise (3 mars 1769 - 12 juillet 1774).
    Informations concernant le classement et la cotation:
    Le niveau inférieur de description, quand il existe, correspond aux mentions d'actes contenues dans le répertoire. Parmi celles-ci, certaines peuvent y être décrites, de manière plus ou moins détaillée. Pour consulter l'acte proprement dit, il convient de rechercher la cote au niveau des articles (registre ou liasse) des minutes du notaire (cote de type 'MC/ET').
    - Rente viagère de l'Hôtel de ville, constitution., 6 février 1761
      Mention dans le répertoire du notaire coté:
      MC/RE/V/7
      Informations concernant le classement et la cotation du document:
      Attention: la cote du répertoire (de type ' MC/RE ') ne permet pas de consulter la minute de l'acte. Il convient de rechercher la cote de la minute (de type ' MC/ET ') au niveau des articles (registre ou liasse) de minutes du notaire.
      L'accès aux images numérisées des pages du répertoire se fait au niveau de description supérieur (' Répertoire du notaire '), rubrique ' Consulter les archives numérisées associées '.
    - Rente viagère de l'Hôtel de ville, constitution., 6 février 1761
      Nom, qualité: (Mme ou Mlle) Destapes, Marie Madeleine
    - Rente viagère de l'Hôtel de ville, constitution., 6 février 1761
    - Procuration générale., 16 mars 1761
      Nom, qualité: (Mme ou Mlle) Lemoyne.
      Nom, qualité: (M.) Michault, Jean
    - Rente, constitution., 30 avril 1761
      Nom, qualité: (M.) Dumont, Pierre.
      Nom, qualité: (M.) Narfer, Paul
    - Inventaire après décès de Barbe BARRE veuve Etienne FOURNIER Interdite, 14 janvier 1762
      Attention: la cote de répertoire (de type 'MC/RE') ne permet pas de consulter la minute de l'acte. ll convient de rechercher la cote de la minute (de type 'MC/ET') au niveau des articles (registre ou liasse) de minutes du notaire.
      L'accès aux images numérisées des pages du répertoire se fait au niveau de description supérieur (' Répertoire du notaire '), rubrique ' Consulter les archives numérisées associées'.
      Inventaires après décès de 1762 (2536 actes), par Thierry Boudignon, v. 1990 (base de données migrée: voir contexte dans le Plan d'orientation général - Notaires de Paris, guides thématiques du Minutier).
      Date de création de la notice: 2004
      inventaire après décès; Barre, Barbe; Fournier Etienne
    - Inventaire après décès de la Comtesse de BREGY, 16 janvier 1762
      inventaire après décès; Bregy (Comtesse de)
    - Inventaire après décès de Etienne Jean CADEAU, 8 février 1762
      inventaire après décès; Cadeau, Etienne-Jean
    - Inventaire après décès de Jean LIGEOIS, 11 février 1762
      inventaire après décès; Ligeois, Jean
    - Inventaire après décès de Marie Anne THIRION épouse Pierre COCREY, 11 mars 1762
      inventaire après décès; Thirion, Marie-Anne; Cocrey Pierre
    - Inventaire après décès de Pierre Jérôme PETIT, 13 mars 1762
      inventaire après décès; Petit, Pierre-Jérôme
    - Inventaire après décès de Philippe Esprit CHEFDEVILLE, 1er avril 1762
      inventaire après décès; Chefdeville, Philippe-Esprit
    - Inventaire après décès de Michel LEBORGNE, 19 avril 1762
      inventaire après décès; Leborgne, Michel
    - Inventaire après décès de Marie Suzanne BRICOIS épouse Guy LEGUAY, 22 avril 1762
      inventaire après décès; Bricois, Marie-Suzanne; Leguay Guy
    - Inventaire après décès de Julie LEFEVRE épouse Jean François DORIUS, 11 mai 1762
      inventaire après décès; Lefevre, Julie; Dorius Jean-François
    - Inventaire après décès de Jean François DESNNERES, 12 mai 1762
      inventaire après décès; Desnneres, Jean-François
    - Inventaire après décès de Théodore PIGUELET, 13 mai 1762
      inventaire après décès; Piguelet, Théodore
    - Inventaire après décès de Nicolas CATTIER, 22 mai 1762
      inventaire après décès; Cattier, Nicolas
    - Inventaire après décès de Jacques Quentin de LAPAIX DUSANNOIS, 2 juin 1762
      inventaire après décès; Lapaix Dusannois, Jacques-Quentin de
    - Inventaire après décès de Pierre François MARILLET de BONNEFOND, 19 juillet 1762
      inventaire après décès; Marillet de Bonnefond, Pierre-François
    - Inventaire après décès de Jean Charles SATABIN, 23 juillet 1762
      inventaire après décès; Satabin, Jean-Charles
    - Inventaire après décès de Jean POULAIN, 28 juillet 1762
      inventaire après décès; Poulain, Jean
    - Inventaire après décès de Anne REGNAULT épouse Claude REGNOUT, 9 août 1762
      inventaire après décès; Regnault, Anne; Regnout Claude
    - Inventaire après décès de Michel LEFEVRE, 28 août 1762
      inventaire après décès; Lefevre, Michel
    - Inventaire après décès de Jean Baptiste SPOEDE, 7 septembre 1762
      inventaire après décès; Spoede, Jean-Baptiste
    - Inventaire après décès de Marie Jeanne BOUDIN d'AUTENET épouse Charles DUMONT, 7 octobre 1762
      inventaire après décès; Boudin d'Autenet, Marie-Jeanne; Dumont Charles
    - Inventaire après décès de Quentine SOUPLY veuve Christophe GRAVE, 23 octobre 1762
      inventaire après décès; Souply, Quentine; Grave Christophe
    - Inventaire après décès de Philippe FONDEUX, 16 novembre 1762
      inventaire après décès; Fondeux, Philippe
    - Inventaire après décès de François LABLE, 29 novembre 1762
      inventaire après décès; Lable, François